【裁判字號】    98,訴,482
【裁判日期】    981109
【裁判案由】    違反毒品危害防制條例
【裁判全文】
臺灣嘉義地方法院刑事判決               98年度訴字第482號
    公  訴  人  臺灣嘉義地方法院檢察署檢察官
    被      告  甲○○
上列被告因違反毒品危害防制條例案件，經檢察官提起公訴（98
年度偵字第2998號）及移送併辦（98年度毒偵字第829號），被
告就被訴事實為有罪之陳述，經本院合議庭裁定由受命法官改依
簡式程序審理，判決如下：
    主  文
甲○○施用第一級毒品，處有期徒刑壹年。扣案第一級毒品海洛
因參包（驗餘淨重各為零點零零伍伍公克、零點零肆伍公克、零
點零伍伍壹公克）、裝置前開毒品海洛因之包裝袋參只及第二級
毒品甲基安非他命貳拾肆包（驗餘淨重陸點零捌伍陸公克）、裝
置前開毒品甲基安非他命之包裝袋貳拾肆只，均沒收銷燬之；扣
案之吸食器壹組、斜削吸管參支及電子磅秤壹台均沒收。
    犯罪事實
一、甲○○前因施用毒品案件，經本院裁定送強制戒治後，因認
    無戒治必要，於民國96年7月9日停止戒治出所，並於96年7
    月11日因戒治期滿，經臺灣嘉義地方法院檢察署檢察官以96
    年度戒毒偵字第38號為不起訴處分確定。詎仍不思警惕，在
    上開強制戒治執行完畢後5年內，基於施用第一級毒品海洛
    因與第二級毒品安非他命之犯意，於98年4月1日晚上11時許
    （起訴書就甲○○施用第一級毒品海洛因之時間誤為97年2
    月29日經警採尿前回溯72小時內之某時點），在其嘉義縣布
    袋鎮○○街154號住處，將第一級毒品海洛因與第二級毒品
    甲基安非他命一同摻入玻璃吸食器內，以燒烤方式同時施用
    第一級毒品海洛因與第二級毒品甲基安非他命1次。嗣經警
    持搜索票前往其上址住處搜索，當場扣得海洛因3小包（驗
    餘淨重分別為0.0055公克、0.045公克、0.0551公克）、甲
    基安非他命24小包（驗後合計淨重6.0856公克）及甲○○施
    用前述毒品所用之吸食器1組、斜削吸管3支及電子磅秤1台
    ，並得甲○○同意採尿送驗，結果呈嗎啡、可待因及甲基安
    非他命陽性反應。
二、案經嘉義縣警察局布袋分局報告臺灣嘉義地方法院檢察署檢
    察官偵查起訴及移送併辦。
    理  由
一、本件係經被告甲○○於準備程序當庭表示認罪，而經本院裁
    定以簡式審判程序加以審理，則依據刑事訴訟法第273條之2
    、同法第159條第2項之規定，不適用傳聞法則有關限制證據
    能力之相關規定，合先敘明。
二、上揭犯罪事實，業據被告於本院審理中坦承不諱；又被告於
    98年4月2日16時58分許，經警得其同意採尿送驗，其結果呈
    嗎啡、可待因及甲基安非他命陽性（按施用海洛因後，經人
    體之水解代謝作用，會呈嗎啡、可待因陽性反應）反應等情
    ，有臺灣檢驗科技股份有限公司濫用藥物尿液檢驗報告、代
    號與真實姓名對照表等在卷足憑。此外，扣案白色粉末3包
    經送驗之結果，均檢出海洛因等情，有行政院衛生署草屯療
    養院草療鑑字第0980400069號鑑定書1份在卷足參；又扣案
    之結晶顆粒24包，經送驗之結果，亦均檢出甲基安非他命成
    分，亦有憲兵司令部刑事鑑識中心98年4月27日憲直刑鑑字
    第0980000671號鑑定書1份在卷可憑；此外復有被告施用前
    述毒品所使用之斜削吸管3支、電子磅秤1台及吸食器1組扣
    案可資佐證，被告上揭自白核與事實相符，應堪採信。另被
    告前因施用毒品案件，經本院裁定送強制戒治後，因認無戒
    治必要，於96年7月9日停止戒治出所，並於96年7月11日因
    戒治期滿，經臺灣嘉義地方法院檢察署檢察官以96年度戒毒
    偵字第38號為不起訴處分確定，有臺灣嘉義地方法院檢察署
    刑案資料查註紀錄表及臺灣高等法院被告前案紀錄表各1份
    附卷可憑。是被告施用毒品經強制戒治執行完畢釋放後，5
    年內再犯施用第一級毒品海洛因之犯行，堪以認定，應依法
    論科。
三、查海洛因與甲基安非他命分別為毒品危害防制條例第2條第2
    項第1款、第2款所定之第一級、第二級毒品，核被告所為，
    係犯毒品危害防制條例第10條第1項、第2項之施用第一級毒
    品罪及施用第二級毒品罪。被告施用前持有海洛因、甲基安
    非他命之低度行為，均應為其施用之高度行為所吸收，不另
    論罪。被告以一行為同時觸犯上開施用第一級毒品罪及施用
    第二級毒品罪，為想像競合犯，應從一重之施用第一級毒品
    罪處斷。另起訴書所列被告施用第一級毒品海洛因之犯罪時
    間有誤，被告係在98年4月1日晚上11時許，在其位於上址住
    處，同時施用第一級毒品海洛因與第二級毒品安非他命，此
    業經公訴檢察官當庭更正，故本件檢察官移送併辦之事實（
    98年度毒偵字第829號）與起訴事實（98年度偵字第2998號
    ）屬同一事實，本院自得加以審理。爰審酌被告雖無構成累
    犯之犯罪前科，然其素行非佳，有上開前案紀錄表在卷足佐
    ，其施用毒品後經觀察、勒戒及強制戒治程序，猶未知所警
    惕，進而再犯本案，足見其並未徹底戒除施用毒品，惟念及
    施用毒品本質上係戕害自身健康之行為，尚未嚴重破壞社會
    秩序或侵害他人權益，及被告坦承犯行、犯後態度尚屬良好
    等一切情狀，量處如主文所示之刑，以資儆懲。
四、扣案之上開海洛因3包（驗餘淨重各為0.0055公克、0.045公
    克、0.0551公克）屬第一級毒品；扣案之甲基安非他命24小
    包（驗後合計淨重6.0856公克）屬第二級毒品，均係被告所
    持有供吸食之用，業據被告供明在卷，均應依毒品危害防制
    條例第18第1項前段之規定諭知沒收銷燬之。而用以直接包
    裝前開第一級毒品海洛因之包裝袋3只及第二級毒品甲基安
    非他命24只，因與上開毒品密切接觸，而於送請鑑驗時，鑑
    驗人員依毒品純度定量分析鑑驗標準作業程序，以傾倒、必
    要時輔以刮勺刮取之方式，儘可能將包裝袋內毒品與包裝袋
    分離後分別秤重，所得之毒品重量稱為淨重，包裝袋重量則
    以空包裝重稱之，而將毒品與包裝帶分別秤重，然無論以上
    開何種方式分離，原送驗包裝袋內均仍會有微量毒品成分殘
    留（參見法務部調查局93年11月16日調科壹字第0936239655
    0號函及司法院編印法官辦理刑事案件參考手冊【一】第334
    頁），是上開用以直接包覆所運輸毒品之包裝袋27只，依現
    行鑑驗技術，顯無法與其盛裝之毒品完全析離，爰併依毒品
    危害防制條例第18條第1項前段之規定宣告沒收銷燬之（最
    高法院94年度臺上字第5960號、95年度臺上字第3739號判決
    參照）。至於扣案之斜削吸管3支、吸食器1組及電子磅秤1
    台均係被告所有供其施用前述第一級、第二級毒品所用之物
    ，此業據被告供承在卷，爰均依刑法第38條第1項第2款規定
    沒收。
據上論斷，應依刑事訴訟法第273 條之1 第1 項、第299 條第1
項前段，毒品危害防制條例第10條第1項、第2項、第18條第1項
前段，刑法第11條、第55條前段、第38條第1項第2款，判決如主
文。
本案經檢察官陳昭廷到庭執行職務。
中    華    民    國    98    年    11    月    9     日
                  刑事第六庭    法  官  林坤志
以上正本證明與原本無異。
如不服本判決應於收受判決後10日內向本院提出上訴書狀，並應
敘述具體理由；其未敘述上訴理由者，應於上訴期間屆滿後20日
內向本院補提理由書（均須按他造當事人之人數附繕本）「切勿
逕送上級法院」。
中    華    民    國    98    年    11    月    9    日
                                書記官  邱法儒
附錄法條：
毒品危害防制條例第10條第1 項
施用第一級毒品者，處6 月以上5 年以下有期徒刑。
施用第二級毒品者，處3年以下有期徒刑。


司法院資訊處製作；財團法人民間司法改革基金會備份。
